臺灣臺中地方法院刑事判決　　　　　　　　　　　　　九十三年度交易字第三八號
　　公　訴　人　臺灣臺中地方法院檢察署檢察官
　　被　　　告　乙○○
右列被告因公共危險等案件，經檢察官聲請簡易判決處刑（九十二年度偵字第二二三
四三號），本院認為不得逕以簡易判決處刑，改依通常程序審理，並經本院合議庭裁
定進行簡式審判程序，判決如左：
    主  文
乙○○服用酒類，不能安全駕駛動力交通工具而駕駛，處拘役伍拾日，如易科罰金，
以佰元折算壹日。
被訴過失傷害部分，公訴不受理。
    事  實
一、乙○○明知酒後不得駕駛動力交通工具，竟自民國九十二年十一月十五日晚間九
    時許至十一時許，在臺中市南屯區友人住處飲用酒類，已達不能安全駕駛之程度
    ，仍不顧公眾之安危，於翌日凌晨零時許，駕駛車牌號碼５Ｒ─二Ｏ三Ｏ號自用
    小客車返家，沿臺中縣太平市○○○街由西往東方向行駛，於該日凌晨零時四十
    分許途經該街與中山路二段五四一巷口時，其原應注意汽車行駛時，駕駛人應注
    意車前狀況，並隨時採取必要之安全措施；及汽車行駛至交岔路口，轉彎車應讓
    直行車先行，而依當時情形，天候晴朗、光線充足、道路乾燥、無缺陷、無障礙
    物、視距良好等情觀之，又無其他不能注意之情事，竟能注意而因酒醉疏未注意
    及此，於該巷口貿然左轉，致左前車頭，擦撞及迎向直行，由甲○○所駕駛之車
    牌號碼ＥＸＰ─三Ｏ五號機車，致甲○○當場人車倒地，受有臉部擦傷、左腿及
    左小腿擦傷之傷害（涉犯過失傷害部分業據告訴人甲○○具狀撤回告訴）。經警
    據報後到場處理，並對乙○○施以酒精濃度測試吐氣所含酒精濃度達每公升Ｏ．
    五八毫克。
二、案經臺中縣警察局霧峰分局報告臺灣臺中地方法院檢察署檢察官偵查起訴。
    理  由
甲、有罪部分：
一、訊據被告乙○○對於其在右揭時、地酒醉後駕車，發生車禍肇事致告訴人甲○○
    受傷之事實坦承不諱，核與告訴人指訴情節相符，並有職務報告、道路交通事故
    現場圖、道路交通事故調查報告表（一）、（二）、刑法第一百八十五條之三案
    件測試觀察紀錄表、呼氣酒精濃度測試單、診斷證明書、臺中市○○○○○道路
    交通管理事件通知單各一紙、照片八張在卷可稽。按服用酒類不能安全駕駛動力
    交通工具之認定，參考德國、美國之認定標準，對於駕駛人於呼氣中酒精濃度達
    每公升零點五五毫克以上、血液濃度達每公升零點一一以上者，肇事率為一般正
    常人之十倍，應認為已達不能安全駕駛之標準（法務部八十八年五月十八日八八
    年度法檢字第００一六六九號函參照）。被告肇事後經警施以吐氣之酒精濃度測
    試，達每公升Ｏ．五八毫克，已逾前開不能安全駕駛之標準，且被告肇事當時未
    注意車前狀況，貿然左轉，致擦撞及告訴人所騎乘之機車，堪認被告當時確實已
    達不能安全駕駛動力交通工具之程度。本件事證明確，被告犯行均堪以認定，應
    予依法論科。
二、核被告所為係犯刑法第一百八十五條之三服用酒類致不能安全駕駛動力交通工具
    而駕駛罪。爰審酌被告酒醉後已不能安全駕駛，仍不顧公眾之安危，貿然駕車，
    造成他人受傷，應予非難，兼衡被告素行，犯後坦認犯行及已與被害人達成和解
    （有和解書與撤回告訴狀各一紙附卷可參）、態度尚佳等一切情狀，量處如主文
    第一項所示之刑，並諭知易科罰金之折算標準，以啟自新。
乙、不受理部分：
一、公訴意旨另以：被告乙○○酒後駕駛車牌號碼５Ｒ─二Ｏ三Ｏ號自用小客車，沿
    臺中縣太平市○○○街由西往東方向行駛，於該日凌晨零時四十分許途經該街與
    中山路二段五四一巷口時，其原應注意汽車行駛時，駕駛人應注意車前狀況，並
    隨時採取必要之安全措施；及汽車行駛至交岔路口，轉彎車應讓直行車先行，而
    依當時情形，天候晴朗、光線充足、道路乾燥、無缺陷、無障礙物、視距良好等
    情觀之，又無其他不能注意之情事，竟能注意而因酒醉疏未注意及此，於該巷口
    貿然左轉，致左前車頭，擦撞及迎向直行，由告訴人甲○○所駕駛之車牌號碼Ｅ
    ＸＰ─三Ｏ五號機車，致告訴人當場人車倒地，受有臉部擦傷、左腿及左小腿擦
    傷之傷害。案經告訴人訴由臺中縣警察局霧峰分局報告偵辦，因認被告涉有刑法
    第二百八十四條第一項前段之過失傷害罪嫌。
二、按告訴乃論之罪，告訴人於第一審辯論終結前得撤回其告訴，又告訴經撤回者，
    應諭知不受理之判決，刑事訴訟法第二百三十八條第一項、第三百零三條第三款
    ，分別定有明文。
三、本件被告經檢察官依刑法第二百八十四條第一項前段之過失傷害罪提起公訴，依
    刑法第二百八十七條前段之規定，須告訴乃論。茲據告訴人具狀撤回其告訴，揆
    諸首開說明，爰諭知不受理之判決。
據上論斷，應依刑事訴訟法第四百五十二條、第二百七十三條之一第一項、第二百九
十九條第一項前段、第三百零三條第三款，刑法第一百八十五條之三、第四十一條第
一項前段，罰金罰鍰提高標準條例第二條，判決如主文。
中      華      民      國    九十三      年      二    月    十一    日
                                 臺灣臺中地方法院交通法庭
                                        法  官 王  靜  秋
右正本證明與原本無異。
如不服本判決，應於送達後十日內向本院提出上訴狀（須附繕本），上訴於臺灣高等
法院臺中分院。
                                        書記官
中      華      民      國      九十三      年      二    月    十一    日
附錄論罪科刑法條
刑法第一百八十五條之三
服用毒品、麻醉藥品、酒類或其他相類之物，不能安全駕駛動力交通工具而駕駛者，
處一年以下有期徒刑、拘役或三萬元以下罰金。
